【裁判字號】    90,訴,190
【裁判日期】    900730
【裁判案由】    毒品危害防制條例
【裁判全文】
臺灣宜蘭地方法院刑事判決                            九十年度訴字第一九號
    公  訴  人  臺灣宜蘭地方法院檢察署檢察官
    被      告  甲○○
右列被告因違反毒品危害防制條例案件，經檢察官提起公訴（九十年度毒偵字第七五
六號），本院判決如左：
    主  文
甲○○無罪。
    理  由
一、公訴意旨略以：被告甲○○前分別因施用毒品案件，先後二次經觀察、勒戒後，
    均認無繼續施用毒品之傾向，由本署檢察官各於民國八十七年八月二十七日、八
    十八年九月十三日，以八十七年度偵字第二四三二號、八十八年度偵緝字第三六
    三號不起訴處分確定。然查被告復於九十年一月十四下午一時五十分許前九十六
    小時內某時，在不詳處所，施用含有嗎啡成分之第一級毒品，經警採取其尿液送
    驗結果呈毒品陽性反應，而得知上情，因認被告涉犯毒品危害防制條例第十條第
    一項之罪嫌等語。
二、按犯罪事實應依證據認定之，無證據不得推定其犯罪事實；又不能證明被告犯罪
    者，應諭知無罪之判決；刑事訴訟法第一百五十四條、第三百零一條第一項分別
    定有明文。公訴人認被告涉犯上開罪嫌，係以被告尿液經檢驗結果呈嗎啡陽性反
    應，此有慈濟大學濫用藥物檢驗中心出具之檢驗總表以為依據。訊據被告堅決否
    認涉犯上開罪嫌，辯稱：我沒有施用海洛因，我是因為治療舌癌，醫生開藥給我
    服用所致等語。
三、經查：本院依職權向國立台灣大學醫學院附設醫院函查，被告因舌癌於八十九年
    十一月一日進入該院病房，十一月二日接受手術治療，術後並接受合併化學及放
    射線治療，治療期間，醫師因其口腔及咽部黏膜潰爛疼痛而自十二月八日起開予
    Ｃｏｄｅｉｎｅ（３０ｍｇ）口服，一天四次。至九十年一月十日改為Ｍｏｒｐ
    ｈｉｎｅ（０．１％）ｓｏｌｕｔｉｏｎ  １０ｍｌｑ４ｈ口服，同年一月十三
    日出院時仍帶藥（七日份）回家繼續服用，同年一月三十日回本院門診追蹤時，
    已停止給予任何麻醉止痛藥品，此有該院（九十）校附醫密字第一四０六一號函
    及所附被告病歷資料在卷可憑。查被告採尿時間係於九十年一月十四日十三時五
    十分許，此有被告尿液檢體採集送驗紀錄表附卷可考，被告於採尿前一日甫從醫
    院治療返家，且確於上開時間內均有服用含嗎啡成分之麻醉藥物，已見前述，是
    被告辯稱係因服用麻醉藥物導致尿液呈嗎啡陽性反應等語，堪予採信。公訴人所
    舉之證據不足以證明被告確有施用第一級毒品之犯行，此外，本院復查無其他積
    極證據足以證明被告確有公訴人所指訴之犯行，無法證明被告犯罪，自應依法諭
    知無罪之判決。
據上論斷，應依刑事訴訟法第三百零一條第一項，判決如主文。
本案經檢察官廖允松到庭執行職務。
中      華      民      國      九十      年      七      月    三十    日
                                  臺灣宜蘭地方法院刑事第二庭
                                          法  官  林  俊  廷
右正本證明與原本無異。
如不服本判決，應於判決送達後十日內，向本院提出上訴狀。（應附繕本）
                                          書記官  陳  憲  文
中      華      民      國      九十      年      八      月      一    日


司法院資訊處製作；財團法人民間司法改革基金會備份。
